【裁判字號】    92,交訴,60
【裁判日期】    920613
【裁判案由】    公共危險
【裁判全文】
臺灣板橋地方法院刑事判決                          九十二年度交訴字第六０號
    公  訴  人  臺灣板橋地方法院檢察署檢察官
    被      告  甲○○
右列被告因公共危險等案件，經檢察官提起公訴（九十二年度偵字第四０四三號），
本院判決如左：
    主  文
甲○○服用酒類，不能安全駕駛動力交通工具而駕駛，累犯，處有期徒刑肆月；又駕
駛動力交通工具肇事，致人受傷而逃逸，累犯，處有期徒刑玖月。應執行有期徒刑壹
年。
    事  實
一、甲○○於民國九十年間，因竊盜案件，經本院判處有期徒刑二月，如易科罰金，
    以三百元折算一日，於九十年八月二十四日確定，而於九十年十二月三十日執行
    完畢（翌日出監），猶不知檢束慎行。其於九十一年九月八日某時許，在臺北縣
    三峽鎮○○街六十六號住處飲酒後，已達不能安全駕駛動力交通工具之程度，仍
    （無駕駛執照）騎乘車牌號碼為ＧＦＵ－四０六號重機車（車主為黃耀寬），沿
    臺北縣三峽鎮○○路由西往東方向行駛，嗣於同日十四時二十分許，行經光明路
    與大同路口時，應注意車前狀況，並隨時採取必要之安全措施，以防止危險之發
    生；又行駛至交岔路口，轉彎車應讓直行車先行，而當時天候及路況皆正常，其
    意識亦未至心神喪失或精神耗弱之程度，並無不能注意之情事，竟疏未注意採取
    適當之措施，適有乙○○騎乘車牌號碼ＧＩＹ－二八六號重機車其後附載丙○○
    ，沿上開大同路由北往南方向行駛而途經該路口，甲○○未讓直行車先行，貿然
    左轉，致乙○○閃避不及，二車因而發生擦撞，致乙○○受有右手、右腳之擦傷
    ；丙○○受有右手手肘擦傷之傷害（過失傷害部分均未據告訴）。甲○○見狀非
    但未停車救治，竟自行駕車逃逸，惟經丙○○、乙○○自後追趕，而將之攔阻後
    報警查獲，並測得其呼氣中酒精濃度值高達每公升０．八六毫克，而知悉上情。
二、案經臺北縣政府警察局三峽分局報請臺灣板橋地方法院檢察署檢察官偵查起訴。
    理  由
一、右揭事實，業據被告甲○○迭於警詢時及本院審理時供承不諱，核與證人即被害
    人乙○○、丙○○、證人黃耀寬分別於警詢時及本院審理時所證述之情節相符，
    ，並有道路交通事故調查報告表、道路交通事故補充資料表、甲○○之酒精濃度
    測試單、刑法第一百八十五條之三案件測試觀察紀錄表及臺北縣政府警察局舉發
    違反道路交通管理事件通知單各一份、採證照片十六張附卷可稽。又參酌德國、
    美國之認定標準，於呼氣中酒精濃度已達每公升０．五五毫克或血液中酒精濃度
    達百分之０．一一以上者，肇事率為一般正常人之十倍，已達「不能安全駕駛」
    之標準，呼氣中酒精濃度達每公升０．八五毫克或血液中酒精濃度達百分之０．
    一七以上者，肇事率更為一般人之五十倍等情（見法務部八十八年五月十八日法
    檢字第００一六六九號函－載於法務部公報第二二八期第二十七頁至第二十八頁
    及卷內身體酒精濃度與肇事率關係表），本件被告肇事後之呼氣酒精濃度既為每
    公升０．八六亳克，顯已達「不能安全駕駛」之標準。事證明確，被告之犯行應
    堪認定。
二、核被告所為，係犯刑法第一百八十五條之三之服用酒類，不能安全駕駛動力交通
    工具而駕駛罪及第一百八十五條之四之駕駛動力交通工具肇事，致人受傷而逃逸
    罪。其所犯上開二罪間，犯意各別，構成要件互異，應分論併罰。又被告曾受如
    事實欄所述有期徒刑之執行完畢，此有臺灣板橋地方法院檢察署刑案資料查註紀
    錄表及臺灣高等法院被告全國前案紀錄表各一份在卷可稽，其於五年以內再犯本
    件有期徒刑以上之二罪，均為累犯，均應各依法加重其刑。卷附之臺北縣警察局
    三峽分局偵辦交通事故案件涉嫌人是否自首調查表固載明報案人或勤務中心轉來
    資料未報明肇事人姓名，警員前往現場處理時，被告在場，並當場承認為肇事人
    等語，惟本件被告係肇事逃逸等情，其證據業如前述，上開調查表顯有誤載，被
    告自不得據此而成立自首，附此敘明。爰審酌被告有上開構成累犯之前科，且酒
    後駕車之危害及酒後不應駕車之觀念，早已透過學校教育、政令宣導及各類媒體
    廣為介紹傳達各界週知多年，被告對於酒後不能駕車及酒醉駕車之危險性，應有
    相當之認識，詎其竟心存僥倖，仍駕車上路，顯然缺乏尊重其他用路人之生命、
    身體安全觀念，危害交通安全甚鉅，其肇事後，復另行起意，未對被害人採取救
    護或其他必要之措施，反而駕車逃逸，棄置被害人於不顧，且增加偵查機關偵辦
    交通事件之困難，其智識程度、生活狀況、犯罪之動機、目的、手段、犯罪所生
    之危害、犯罪後坦承犯行之態度及本件過失傷害部分，未經被害人提出告訴等一
    切情狀，分別量處如主文所示之刑，並定其應執行之刑，以示懲儆。
據上論斷，應依刑事訴訟法第二百九十九條第一項前段，刑法第一百八十五條之三、
第一百八十五條之四、第五十一條第五款、第四十七條，判決如主文。
本案經檢察官顏世翠到庭執行職務。
中    華    民    國      九十二      年      六       月     十三      日
                                      臺灣板橋地方法院刑事第一庭
                                          法  官  楊  千  儀
右正本證明與原本無異。
如不服本判決，應於判決送達後十日內向本院提出上訴狀（應附繕本），上訴於臺灣
高等法院。
                                          書記官  吳  河  東
中    華    民    國      九十二      年      六       月     十三      日
附錄本案論罪科刑法條全文
刑法第一百八十五條之三
服用毒品、麻醉藥品、酒類或其他相類之物，不能安全駕駛動力交通工具而駕駛者，
處一年以下有期徒刑、拘役或三萬元以下罰金。
刑法第一百八十五條之四
駕駛動力交通工具肇事，致人死傷而逃逸者，處六月以上五年以下有期徒刑。


司法院資訊處製作；財團法人民間司法改革基金會備份。
